

LORENZO LUCI

PROFILO

Sono una persona fortemente creativa che si esprime al meglio all'interno di un ambiente versatile e stimolante. Sono convinto che l'esperienza la si maturi attraverso il lavoro quotidiano, pertanto ricerco in qualsiasi attività che intraprendo una crescita consapevole di apprendimento che possa farmi sentire centrato sugli obbiettivi lavorativi da raggiungere.

CONTATTI

Via Pelopida 37, 00124 Roma
Telefono: +39 349 559 0347
Email: lorenzoluci92@gmail.com
Data di nascita: 7 febbraio 1992
Patente: tipo B, automunito
Instagram: _lorenzoluci

LINGUE STRANIERE

INGLESE: Ottimo - Livello C1 FRANCESE: Buono - Livello B1

COMPETENZE INFORMATICHE









ESPERIENZE PROFESSIONALI

BACK OFFICE ASSISTANT

USI S.P.A | Roma | 2020 - Oggi

- Gestione e fatturazione delle Aziende assicurative convenzionate con l'Azienda.
- Prenotazione e gestione della schedule appuntamenti delle prestazioni sanitarie offerte

CUSTOMER SERVICE SPECIALIST

Interago Srl e PSA Group | Roma, Italia | 2019 - 2020

- · Gestione post vendita customer oriented
- Analisi complaint e gestione reclami dei clienti
- Gestione pratiche usando il CRM Salesforce

RESTAURANT ASSISTANT MANAGER

Ristorante "Er Baretto" | Lione, Francia | 2019

- · Gestione completa delle pagine social del ristorante
- Gestione prenotazioni tramite Google & Social
- · Gestione accoglienza clienti e placement
- Servizio ai tavoli e formazione del menù insieme allo Chef

MARKETING ASSISTANT

Car2Go Italia | Roma, Italia | 2017 - 2018

- Acquisizione nuovi clienti (private/business)
- Attività di frontoffice e backoffice
- Controllo qualità sui veicoli della flotta su Roma
- Attività di supervisione durante eventi e partnership

SALES SPECIALIST

H2O Serfin srl | Roma, Italia | 2015 - 2016

- Addetto vendita servizi e ricerca nuovi clienti
- Stipulazione di contratti per prodotti e servizi

PARTY MANAGER

Kit Promotions srl | Roma, Italia | 2014 - 2015

- Barman per locali ed eventi privati
- Analisi prodotti beverage e gestione team di lavoro

LAVORO A COLLABORAZIONE

DIGITAL MARKETING SPECIALIST

Food Society s.r.l Roma, Italia | 2021 - 0GGI

- · Graphic Designer
- Content Editor e SEO Copywriter
- Social Media e Community Manager

ISTRUZIONE E FORMAZIONE

LAUREA IN SCIENZE POLITICHE E RELAZIONI INTERNAZIONALI

Università degli Studi Roma Tre | 2012 - 2016

DIPLOMA DI MATURITÀ ARTISTICA

Liceo Artistico Mario Mafai, Roma | 2006 - 2011

CORSI DI FORMAZIONE

SEO - ADS - ANALITICS

TAbiTA Group | Novembre - Dicembre 2020

EVENT MANAGEMENT

Chellenge Network | Ottobre - Dicembre 2016